【裁判字號】    99,台抗,872
【裁判日期】    991118
【裁判案由】    請求確認借貸關係不存在
【裁判全文】
最高法院民事裁定              九十九年度台抗字第八七二號
再 抗告 人  崇億水產股份有限公司
法定代理人  周蔡月霞
再 抗告 人  周 邵 玲
            周 偉 崇
共      同
訴訟代理人  方 文 賢律師
上列再抗告人因與馬來西亞商上鼎資產管理股份有限公司台灣分
公司間請求確認借貸關係不存在事件，對於中華民國九十九年九
月九日台灣高等法院台南分院裁定（九十九年度重抗字第二八號
），提起再抗告，本院裁定如下：
    主  文
原裁定關於駁回再抗告人其餘抗告及該訴訟費用部分廢棄，應由
台灣高等法院台南分院更為裁定。
    理  由
本件再抗告人崇億水產股份有限公司、周邵玲、周偉崇對台灣嘉
義地方法院（下稱嘉義地院）九十八年度重訴字第六六號所為確
認再抗告人間就坐落嘉義縣布袋鎮○○段○○一四地號土地上之
同段○○四一七建號建物（含嘉義地院判決附表《下稱附表》編
號四所示之警衛室）、○○四一七之○○一建號建物（含附表編
號六所示遮雨棚）及○○四一七之○○二建號建物（含附表編號
五、七所示之平台、陽台、梯間及水塔）之使用借貸關係不存在
之判決，提起上訴。嘉義地院核定其訴訟標的之價額為新台幣（
下同）八百零五萬四千元，再抗告人不服，對之提起抗告（未繫
屬本院者，不予贅敘）。原法院以：再抗告人係主張周邵玲、周
偉崇與崇億水產股份有限公司間就系爭房屋有未定期限之使用借
貸關係存在，渠等因使用借貸關係存在所受之客觀利益，並非一
時之占有使用利益，而係對於系爭房屋永久之占有使用利益，渠
等就系爭房屋上訴利益之訴訟標的價額，應以系爭房屋之價值計
算核定。嘉義地院以系爭房屋之價值，核定再抗告人上訴訴訟標
的之價額為八百零五萬四千元，並無不合等詞，裁定駁回再抗告
人此部分之抗告。再抗告人復不服，對之提起再抗告。
惟按核定訴訟標的之價額，以起訴時之交易價額為準；無交易價
額者，以原告就訴訟標的所有之利益為準，民事訴訟法第七十七
條之一第二項定有明文。相對人馬來西亞商上鼎資產管理股份有
限公司台灣分公司係請求確認再抗告人間就上開房屋之使用借貸
關係不存在，再抗告人則係抗辯其就該房屋之使用借貸關係存在
，則自應以相對人除去再抗告人間就該房屋之使用借貸關係所得
受之客觀利益，核定本件訴訟標的之價額，非依該房屋之價值為
準。原法院遽依系爭房屋之價值核定本件訴訟標的之價額，自有
可議。再抗告意旨，指摘原裁定違背法令，求予廢棄，非無理由
。
據上論結，本件再抗告為有理由。依民事訴訟法第四百九十五條
之一第二項、第四百七十七條第一項、第四百七十八條第二項，
裁定如主文。 
中    華    民    國  九十九  年   十一   月   十八   日
                      最高法院民事第五庭
                          審判長法官  劉  福  來  
                                法官  陳  國  禎  
                                法官  陳  重  瑜  
                                法官  吳  麗  女  
                                法官  簡  清  忠  
本件正本證明與原本無異
                                      書  記  官  
中    華    民    國  九十九  年   十一   月   三十   日
                                                      K

司法院資訊處製作；財團法人民間司法改革基金會備份。
